臺灣臺北地方法院交通事件裁定　　　　　　　　　　九十三年度交聲字第九八六號
　　異議人即
　　受處分人　甲○○
右列受處分人因違反道路交通管理處罰條例案件，對於臺北市交通事件裁決所於中華
民國九十三年十月五日所為之北市裁三字第裁二二－Ｑ00000000號裁決，聲
明異議，本院裁定如左：
    主  文
異議駁回。
    理  由
一、按禁止停車線用以指示禁止停車路段，以劃設於道路緣石正面及頂面為原則，無
    緣石之道路得標繪於路面上，距路面邊緣以三十公分為度；又該標線為黃實線，
    線寬除設於緣石正面者以緣石高度為準外，其餘皆為十公分；又該標線禁止時間
    為每日上午七時至夜間十一時，如有延長或縮短之必要時，應以標誌及附牌標示
    之，道路交通標誌標線號誌設置規則第一百六十八條第一項、第二項及第四項定
    有明文。又設有禁止停車標誌、標線處所不得停車，道路交通安全規則第一百十
    二條第一項第四款定有明文。又道路交通管理處罰條例所稱之「道路」，係指公
    路、街道、巷衖、廣場、騎樓、走廊或其他供公眾通行之地方；而汽車駕駛人在
    元以下罰鍰，道路交通管理處罰條例第三條第一款及第五十六條第一項第一款亦
    有明文。次按，汽車駕駛人有違規停車而駕駛人不在場之情形，當場不能掣單舉
    發者，得逕行舉發之；逕行舉發違反道路交通管理事件，經汽車所有人依通知單
    之應到案日期前到案，並告知違規駕駛人姓名、
    機關應即另行通知違規駕駛人到案依法處理；逾應到案日期或雖於期限內申訴，
    惟未告知實際駕駛人，處罰機關應依道路交通管理處罰條例第八十五條第三項規
    定處罰該汽車所有人，道路交通管理處罰條例第七之二條及違反道路交通管理事
    件統一裁罰基準及處理細則第二十四條分別定有明文。是行為人如係駕駛汽車在
    前到案聽候裁決，經處罰機關調查後仍認定其有上開違規停車行為者，依違反道
    路交通管理事件統一裁罰基準及處理細則第四十四條第一項及違反道路交通管理
    事件統一裁罰基準表（以下稱基準表）之規定，應對該違規停車之行為人處以九
    百元之罰鍰。
二、本件異議人即受處分人甲○○所有之車號為ＨＥ－五三五八號自用小客車，於民
    國九十三年七月十日十九時四十七分許，停放在宜蘭縣宜蘭市○○路金魚園餐廳
    對面之設有禁止停車標線路段之道路上，因駕駛人不在場，而由宜蘭縣政府警察
    局交通警察大隊員警以拍照之方式採證，並以受處分人有前揭違反道路交通管理
    處罰條例第五十六條第一項第四款規定之行為掣單舉發，嗣將前開舉發通知單送
    達於受處分人，經受處分人於舉發通知單所載應到案日期（即九十三年八月九日
    ）前向原處分機關提出申訴，並告以受處分人即為實際之汽車駕駛人，案經原處
    分機關即臺北市交通事件裁決所函請舉發單位即宜蘭縣警察局調查，因認受處分
    人確有前開違規行為，原處分機關乃以「在設有禁止停車標線之處所停車」之違
    規事實，並依道路交通管理處罰條例第五十六條第一項第四款、違反道路交通管
    理事件統一裁罰基準及處理細則第四十四條第一項及基準表之規定，於九十三年
    十月五日裁處受處分人罰鍰九百元等事實，此有宜蘭縣警察局舉發違反道路交通
    管理事件通知單通知聯（宜警交字第０00000000號）及現場採證照片、
    宜蘭縣警察局九十三年七月十三日警交字第０九三０００六一五二號函及所檢附
    之照片、宜蘭縣警察局九十三年九月一日警交字第０九三００三二六九三號函、
    臺北市交通事件裁決所交通違規案件陳述書、宜蘭縣警察局受理交通違規申訴紀
    錄表、臺北市交通事件裁決所違反道路交通管理事件之北市裁三字第裁二二－Ｑ
    00000000號裁決書及臺北市交通事件裁決所送達證書等影本在卷可稽。
三、受處分人於聲明異議狀內固不否認其所有之上開車輛確於前揭時間停放於前述處
    所之事實，惟矢口否認有何違反道路交通管理處罰條例規定之行為，辯稱：其停
    車於黃線三十公分外，已離開路緣，並未妨害交通云云。經查：受處分人於前述
    時地未在其所停放之上開車輛上，且該車輛違規停放於前述設有禁止停車標線路
    段道路等事實，業為受處分人所不否認，並有前開現場採證照片三張在卷可參；
    而依卷附之採證照片觀之，上開車輛之停放地點係屬供公眾通行之地方，自屬道
    路交通管理處罰條例所規定之「道路」無訛；況繪設之禁止停車線，其禁停路段
    並無左右內外之分，且上開車輛停放處所之禁止停車時間為每日七時至二十二時
    ，並設有三處標誌牌，亦有宜蘭縣警察局九十三年七月十三日警交字第０九三０
    ００六一五二號函及所檢附之照片、宜蘭縣警察局九十三年九月一日警交字第０
    九三００三二六九三號函在卷可參，足見受處分人所有之前開車輛確係停放於前
    述設有禁止停車標線之地點無訛。至受處分人所稱並未妨害交通乙節，核與其違
    規責任之成立無涉，是受處分人上開所辯，要屬事後卸責之詞，不足採信。本件
    事證明確，受處分人在禁止停車處所停車之違規行為，堪以認定。
四、綜上所述，受處分人確有於前揭時間將其所有之上開車輛停放於前述設有禁止停
    車標線路段道路之行為，自屬違反道路交通管理處罰條例第五十六條第一項第四
    款之規定，而受處分人於舉發通知單上所載應到案日期（即九十三年八月九日）
    前向原處分機關提出申訴，是原處分機關依道路交通管理處罰條例第五十六條第
    一項第四款、違反道路交通管理事件統一裁罰基準及處理細則第四十四條第一項
    及前揭基準表之規定裁處受處分人罰鍰九百元，經核並無違誤。本件受處分人猶
    執前詞，指摘原處分不當，自無理由，應予駁回。
據上論斷，應依道路交通案件處理辦法第十九條，裁定如主文。
中      華      民      國     九十三     年     十     月      十八    日
                                      臺灣臺北地方法院交通法庭
                                            法  官  黃雅君
右正本證明與原本無異。
如不服本裁定，應於裁定送達後五日內向本院提出抗告狀。
                                            書記官  陳麗津
中　　　華　　　民　　　國　　九十三　　年　　　十　　　月　　 十九 　　日
